ja: 機会: オーディション; コンペティション; 試験; パフォーマンス; 練習; 発表会; リハーサル; 社交ダンス; トレーニング; その他
ko: 댄스 행사: 오디션; 대회; 시험; 공연; 연습; 발표회; 리허설; 사교 댄스; 훈련; 기타
da: Danselejlighed: Audition; Konkurrence; Eksamen; Optræden; Øvelse; Opvisning; Prøve; Social dans; Træning; Andet
sk-SK: Tanečná udalosť: Konkurz; Súťaž; Skúška; Vystúpenie; Cvičenie; Recitál; Nácvik; Spoločenské tance; Tréning; Iné
es: Ocasión de baile: Audición; Competencia; Examen; Presentación; Práctica; Recital; Ensayo; Baile social; Entrenamiento; Otro
el: Χορευτική περίσταση: Οντισιόν; Διαγωνισμός; Εξέταση; Παράσταση; Εξάσκηση; Ρεσιτάλ; Πρόβα; Κοινωνικός χορός; Προπόνηση; Άλλο
zh-CN: 舞蹈适用场景: 面试/试镜; 比赛; 考试; 演出; 练习; 汇报演出; 排练; 交谊舞; 训练; 其他
fr: Contexte d’utilisation en danse: Audition; Compétition; Examen; Représentation; Entraînement; Récital; Répétition; Danse sociale; Formation; Autre
nb: Dansearrangement: Audition; Konkurranse; Eksamen; Opptreden; Øving; Oppvisning; Prøve; Selskapsdans; Trening; Annet
nl: Dansgelegenheid: Auditie; Wedstrijd; Examen; Optreden; Oefenen; Uitvoering; Repetitie; Sociaal dansen; Training; Overige
pl: Okazja taneczna: Przesłuchanie; Zawody; Egzamin; Występ; Trening; Recital; Próba; Taniec towarzyski; Trening; Inne
pt-BR: Ocasião de dança: Audição; Competição; Exame; Apresentação; Prática; Recital; Ensaio; Dança de salão; Treinamento; Outra
vi: Dịp sử dụng khi khiêu vũ: Thử vai; Thi đấu; Kỳ thi; Biểu diễn; Luyện tập; Buổi trình diễn; Diễn tập; Khiêu vũ giao tiếp; Huấn luyện; Khác
th: งานเต้นรำ: ออดิชัน; การแข่งขัน; การสอบ; การแสดง; การฝึกซ้อม; งานแสดงผลงาน; การซ้อมใหญ่; โซเชียลแดนซ์; การฝึกฝน; อื่นๆ
cs: Účel použití při tanci: Konkurz; Soutěž; Zkouška; Vystoupení; Cvičení; Recitál; Zkouška; Společenský tanec; Trénink; Jiné
lt-LT: Šokio proga: Atranka; Varžybos; Egzaminas; Pasirodymas; Treniruotė; Rečitalis; Repeticija; Socialiniai šokiai; Mokymai / treniruotė; Kita
de: Tanzanlass: Audition; Wettbewerb; Prüfung; Auftritt; Übung; Aufführung; Probe; Gesellschaftstanz; Training; Sonstige
tr: Dans etkinliği: Seçme; Yarışma; Sınav; Performans; Pratik; Resital; Prova; Sosyal dans; Antrenman; Diğer
ro-RO: Ocazie de dans: Audiție; Competiție; Examinare; Reprezentație; Exercițiu; Recital; Repetiție; Dans social; Antrenament; Altele
hu: Táncesemény: Meghallgatás; Verseny; Vizsga; Fellépés; Gyakorlás; Bemutató; Próba; Társastánc; Edzés; Egyéb
sv: Danstillfälle: Audition; Tävling; Examination; Uppträdande; Övning; Uppvisning; Repetition; Sällskapsdans; Träning; Övrigt
zh-TW: 舞蹈場合: 試鏡; 比賽; 測驗; 表演; 練習; 發表會; 排練; 社交舞; 訓練; 其他
en: Dance occasion: Audition; Competition; Examination; Performance; Practice; Recital; Rehearsal; Social dancing; Training; Other
ru: Повод для танца: Прослушивание; Соревнование; Экзамен; Выступление; Практика; Концерт; Репетиция; Социальные танцы; Тренировка; Другое
bg-BG: Повод за танци: Прослушване; Състезание; Изпит; Представление; Репетиция/Упражнение; Рецитал; Репетиция; Социални танци; Тренировка; Други
it: Evento di ballo: Audizione; Gara; Esame; Esibizione; Pratica; Saggio; Prova; Ballo sociale; Allenamento; Altra
hr-HR: Prigoda za ples: Audicija; Natjecanje; Ispit; Nastup; Vježbanje; Recital; Proba; Društveni ples; Trening; Ostalo
sl-SI: Plesna priložnost: Avdicija; Tekmovanje; Izpit; Nastop; Vaja; Recital; Vaja/generalka; Družabni ples; Trening; Drugo
fi: Tanssitilaisuus: Koe-esiintyminen; Kilpailu; Tutkinto; Esiintyminen; Harjoittelu; Näytös; Harjoitus; Seuratanssi; Treenit; Muu
pt-PT: Ocasião de dança: Audição; Competição; Exame; Atuação; Prática; Recital; Ensaio; Dança social; Treino; Outro